# 停工停产期间计提的折旧摊销列报问题

提问人：一云 时间：2023-03-28 19:50:27
陈老师：
《关于严格执行企业会计准则 切实做好企业 2022 年年报工作的通知
财会〔 2022 〕 32 号》中写到：
企业应当按照固定资产准则、《企业会计准则第 6 号——无形资产》（财会〔 2006 〕 3 号）等相关规定，在停工停产期间继续计提固定资产折旧和无形资产摊销，并根据用途计入相关资产的成本或当期损益。例如，企业因需求不足而停产或因事故而停工检修等，相关生产设备应当继续计提折旧，并计入营业成本。
————–感觉前后有些矛盾，“企业应当按照固定资产准则、《企业会计准则第 6 号——无形资产》（财会〔 2006 〕 3 号）等相关规定，在停工停产期间继续计提固定资产折旧和无形资产摊销，并根据用途计入相关资产的成本或当期损益。”一一一一这里也没说都进损益，可后面又说进营业成本。 那上来就进营业成本吗？ 属于生产车间的折旧摊销，不是先进制造费用，待日后开工完工后转入存货成本，等存货出售后，再转营业成本吗？
一云

回答人：chenyiwei
生产车间在停工期间的折旧和摊销，因无对应的产品、订单、批次等作为归集对象，故直接计入营业成本，不通过产品成本核算系统。当然，这样做可能会给毛利分析带来麻烦。因此可能需在附注中单独披露直接计入营业成本的停工期间折旧、摊销等成本金额。